【裁判字號】    97,交聲,3271
【裁判日期】    971217
【裁判案由】    違反道路交通管理處罰條例聲明異議
【裁判全文】
臺灣臺北地方法院交通事件裁定        97年度交聲字第3271號
原處分機關  臺北市交通事件裁決所
異議人即
受處分人    甲○○
上列異議人即受處分人甲○○因違反道路交通管理處罰條例案件
，對於臺北市交通事件裁決所於民國九十七年十一月十四日所為
之處分（原處分案號：北市裁罰字第裁２２—ＡＺ000000
0號），聲明異議，本院裁定如下：
    主  文
原處分撤銷。
甲○○汽車駕駛人停車時，在禁止臨時停車處所停車，處罰鍰新
臺幣陸佰元。
    理  由
一、按人行道，不得臨時停車，而禁止臨時停車處所不得停車，
    道路交通安全規則第一百十一條第一項第1款、第一百十二
    條第一項第一款定有明文。又汽車駕駛人停車時，在禁止臨
    時停車處所停車者，處新臺幣（下同）六百元以上一千二百
    元以下罰鍰，道路交通管理處罰條例第五十六條第一項第一
    款亦有明文，而人行道依道路交通管理處罰條例第三條第三
    款規定，乃指為專供行人通行之騎樓、走廊，及劃設供行人
    行走之地面道路，與人行天橋及人行地下道。另依道路交通
    安全規則第二條第一款所定，汽車指在道路上不依軌道或電
    力架線而以原動機行駛之車輛（包括機器腳踏車），故機車
    駕駛人亦應依上揭規定為之。
二、異議人即受處分人甲○○於九十七年八月四日十七時四十四
    分許，為警舉發將其所有車號：ＡＸＫ—２８１號重型機車
    停放在臺北市○○路○段紅磚人行道上，以異議人有「停車
    位置不依規定」之違規行為，依道路交通管理處罰條例第五
    十六條第一項第九款之規定，以臺北市政府警察局北市警交
    大字第ＡＺ0000000號舉發違反道路交通管理事件通
    知單，指定應於九十七年九月十六日到案接受裁罰，嗣異議
    人不服，於九十七年九月十六日提出申訴，經原處分機關調
    查後，仍認異議人有前開違規行為，依道路交通管理處罰條
    例第五十六條第一項第九款之規定，於九十七年十一月十四
    日以北市裁罰字第裁２２—ＡＺ0000000號違反道路
    交通管理事件裁決書裁處異議人罰鍰六百元，異議人於九十
    七年十一月十四日收受裁決書，於九十七年十二月四日以刑
    事聲明異議狀向本院聲明異議等情，有刑事聲明異議狀（見
    本院卷第三至五頁）、臺北市政府警察局北市警交大字第Ａ
    Ｚ0000000舉發違反道路交通管理事件通知單（見本
    院卷第六頁）、臺北市交通事件裁決所九十七年十一月十四
    日以北市裁罰字第裁２２—ＡＺ0000000號違反道路
    交通管理事件裁決書（見本院卷第七頁）、交通違規案件陳
    述書（見本院卷第八頁）、採證照片（見本院卷第九、十頁
    ）及送達證書（見本院卷第十二頁）附卷足憑。
三、異議意旨略以：該停車地點為車輛行走之道路，並非人行道
    ，該處僅並未公告禁止停車，路旁並未劃設禁止停車之紅黃
    線標誌，僅繪製白線，異議人在該處停放機車，並無違規云
    云。
四、經查，異議人所有之車號：ＡＸＫ—２８１號重型機車於九
    十七年八月四日十七時四十四許，確實停放在臺北市○○路
    ○段紅磚人行道，此有現場採證照片附卷可稽（見本院卷第
    九頁反面、第十頁），異議人雖辯稱該處並無設置禁止停車
    標誌或劃紅線或黃線云云，然依首揭道路交通安全規則之規
    定，人行道本為絕對禁止停車之處所，若設有禁止停車之標
    誌、標線，則僅具有提醒、督促駕駛人注意之作用而已，況
    異議人自承該路段設有人行道上禁止停車之標誌，依通常人
    具有之智識及注意能力，並無不能見及認識者，異議人實難
    諉為不知，綜上堪認，上揭違規事實已臻明確，異議人空言
    否認有違規行為，要無可採，本件事證明確，異議人違規行
    為堪以認定，應依法處罰。
五、綜上所述，異議人確有於前揭時、地，在人行道上停車之違
    規行為，是本件違規事由應係在禁止臨時停車處所停車，而
    非違反停車位置不依規定，原處分機關援引道路交通管理處
    罰條例第五十六條第一項第九款規定，裁罰異議人，自有未
    洽。從而異議人之異議雖無理由，惟原處分既有上開不當之
    處，自應由本院將原處分撤銷，改依道路交通管理處罰條例
    第五十六條第一項第一款及違反道路交通管理事件統一裁罰
    基準及處理細則第四十三條、第四十四條、第六十七條之規
    定，裁罰如主文第二項所示，以資適法。
據上論斷，應依道路交通案件處理辦法第二十條前段，裁定如主
文。
中    華    民    國    97    年    12    月    17    日
                              交通法庭法  官  李家慧
以上正本證明與原本無異
如不服本裁定應於送達後5日內向本院提出抗告狀
                                      書記官  鄭淑丰
中    華    民    國    97    年    12    月    17    日


司法院資訊處製作；財團法人民間司法改革基金會備份。
